臺灣臺中地方法院刑事判決　　　　　　　　　　　　九十一年度易字第二八九九號
　　公　訴　人　臺灣臺中地方法院檢察署檢察官
　　被　　　告　丙○○
　　選任辯護人　蕭慶賢　律師
右列被告因傷害等案件，經檢察官提起公訴（九十一年度偵字第一一八六三號），本
院判決如左：
    主  文
丙○○服用酒類，不能安全駕駛動力交通工具而駕駛，處有期徒刑月，如易科罰金
，以佰元折算壹日；又傷害人之身體，處有期徒刑陸月，如易科罰金，以佰元折
算壹日。應執行有期徒刑柒月，如易科罰金，以佰元折算壹日。
    事  實
一、丙○○於民國九十一年六月十四日二十一時許，在臺中市○區○○路一段四三二
    號住處飲酒後，明知已達於酒醉微醺精神不佳無法安全駕駛動力交通工具之狀態
    ，竟仍於酒後駕駛車牌號碼三Ｊ—０四七０號自小客車，前往臺中市○○○路某
    處訪友。俟於九十一年六月十五日凌晨一時許，丙○○駕車返家後，思及與其弟
    賴典清、乙○○之分產糾紛，竟心生不滿，乃藉助酒力壯膽，再度駕駛前開自小
    客車，前往臺中市○○路○段四三０號賴典清住處，連續衝撞賴典清住處鐵門、
    大門，再倒車連續衝撞旁邊臺中市○○路○段四二八號乙○○住處之鐵門、大門
    ，致使乙○○住處鐵門、大門、鋁門片六片、機車一輛、書桌一張、奶精七、八
    包毀損及賴典清住處大門玻璃毀損（毀損部分未據乙○○、賴典清告訴）；於丙○○駕車衝擊之際，賴典清之妻甲○○聽聞住處鐵門遭撞擊聲響，乃下樓查看，
    發覺丙○○所駕駛之前開自小客車業已對準家門口，欲行再度衝撞，遂緊急閃避
    於鐵門旁，並出聲勸阻，丙○○不予理會，仍繼續朝鐵門衝撞後，打算倒車停放
    於臺中市○區○○路一段四三二號住處門前之際，明知甲○○站立在其所駕駛之
    前開自小客車後側大聲斥責，明知倒車結果將撞到甲○○，竟基於傷害之犯意，
    執意倒車因而撞倒甲○○，右後車輪隨即由甲○○左側腰身碾壓而過，並將甲○○拖行約二、三公尺，致使甲○○因而受有胸壁挫傷、足部開放性傷口、膝、小
    腿及足踝開放性傷口、下腿燒傷、水泡、表皮脫落（第二度）、上臂挫傷等傷害
    。嗣於九十一年六月十五日凌晨一時十五分許，在臺中市○區○○路一段四三０
    號為警查獲，並對丙○○進行酒精濃度測試結果，發覺其呼氣酒精濃度超過０‧
    二五毫克之合格標準值，高達０‧六七毫克。
二、案經告訴人甲○○訴由臺中市警察局第二分局報告臺灣臺中地方法院檢察署檢察
    官偵查起訴。
    理  由
一、訊據被告丙○○，對於右揭時地，飲用酒類後，不能安全駕駛前開自小客車，猶
    仍駕車上路等情，業經坦認屬實，並有酒精濃度測試報告一份、酒精濃度測試現
    場觀察報告一份、車籍作業系統—查詢認可資料一份在卷為憑，被告該部分自白
    供述，與現有事證相符，應堪置信。惟被告否口否認有何傷害之犯行，辯稱：伊
    並無故意傷害告訴人甲○○之意思，伊不知道甲○○站立在車子後方，伊係不小
    心造成告訴人甲○○受傷云云。經查：
    （一）告訴人甲○○因被告駕駛前開自小客車倒車受到拖行之行為，因而受有胸
          壁挫傷、足部開放性傷口、膝、小腿及足踝開放性傷口、下腿燒傷、水泡
          、表皮脫落（第二度）、上臂挫傷等傷害之情，業經被告坦認屬實，核與
          證人賴典清、乙○○證述內容相符，並有衛生署臺中醫院住院診斷證明書
          一份、現場照片十七張在卷可稽，則被告傷害告訴人甲○○之情，應堪認
          定。本件被告所爭執者，僅係故意傷害或過失傷害之主觀犯意問題，合先
          敘明。
    （二）告訴人甲○○於警詢中指訴：「發生於九十一年六月十五日凌晨一時，在
          臺中市○區○○路一段四三０號，因財物糾紛，致心生不滿，時常藉酒滋
          事，今日則駕駛三Ｊ—０七四０號自小客車，將我家的電動鐵門及玻璃門
          撞毀，我下樓出去欲勸阻他，他還是屢勸不聽，見我於車前，他開車欲將
          我撞倒，第一次被我閃過，但我退到車子的後面，即倒車加速撞倒後拖行
          ，並故意碾過一次，又故意前進一次，以車輪碾過背部及左腹部成傷。」
          等語（參照九十一年度偵字第一一八六三號偵查卷第八頁反面），核與證
          人連森地於警詢中證稱：「發生於九十一年六月十五日凌晨一時許，在臺
          中市○區○○里○○路○段四三０號，當時我於屋內看電視，忽聞有吵雜
          聲，就跑至前面陽台，看到對面鄰居大聲吵嚷，並看到有一男子駕駛三Ｊ
          —０七四０號自小客車正撞擊太原路一段四三０號之鐵門，致鐵門損壞，
          而於自小客車後，並有一女子倒於車後四腳朝天，其車又慢慢後退，將該
          婦人卡在車底下，後經數人將該婦女強行拉出，警方接到報案到現場，呼
          叫一一九救護車，送臺中省立醫院救護。」等語（參照九十一年度偵字第
          一一八六三號偵查卷第十二頁反面），及偵查中證稱：「那天我是聽到樓
          下有撞擊聲，才到陽台去看，有看到一台車在撞門往裡面衝，我看到車子
          往裡面衝但看不到撞門之情況，而這台車又緩慢後退停在騎樓處，我看見
          停在騎樓處，有爭吵之聲，不知道為了什麼事車子又往後退，撞倒站在車
          後之婦人。我看到的是卡在車底下，而婦人是站在車子正後面被撞倒的。
          （問：車撞倒該名婦人後有再繼續倒退？）沒有，撞倒婦人後車便停了。
          ‧‧‧（問：該車後退撞倒那名婦人時，車速有很快否？）沒有，是慢慢
          後退。‧‧‧前二次退車的聲音很急，前進之聲音也很急。（問：這台車
          在倒車要撞倒那名婦人時，司機有探頭出來察看否？）沒有，他的窗戶均
          關起來。後面之婦人有在罵，但未跟司機在對話，很大聲又罵得很快，不
          知道在罵什麼。」等語（參照九十一年度偵字第一一八六三號偵查卷第三
          九、四十頁）相符；而一般自小客車駕駛座位，可以自兩側之後視鏡及車
          內之照後鏡，觀看車後方之動態，對於站立在車後方之告訴人甲○○，係
          一中年婦人，身材中等，目標應屬明顯，而被告坐於駕駛座之位置，理當
          可以充分獲知告訴人甲○○站立位置，被告辯稱不知道告訴人甲○○在前
          開自小客車後方之詞，要難採信；又一般汽車駕駛人於倒車之際，因視線
          受限，均會特加留意，放慢速度，則被告於倒車之時，理當付出較多之注
          意力，在此情況下，亦不難知悉告訴人甲○○之存在，且依據證人連森地
          之證述內容觀之，被告於撞傷告訴人甲○○之際，係以慢慢倒車之方式，
          碾壓告訴人甲○○成傷，被告之前衝撞其兄弟住處大門、鐵門之際，係以
          快速衝撞之方式，而第三次衝撞之時，卻係以緩慢速度為之，顯見被告應
          當可以分辨快速倒車可能導致他人死亡或重傷之結果，而慢速倒車僅會造
          成傷害之結果，而選擇以慢速倒車之方式，以遂行傷害告訴人甲○○之目
          的，蓋被告若無傷害告訴人甲○○之犯意，何須以一反前舉，改以緩慢速
          度倒車？徵諸被告對於站立在自小客車後方、目標明顯之告訴人甲○○，
          逕不知煞車，猶予撞擊之情，佐以被告於警詢中供稱：「我想要給甲○○
          一點教訓。」等語（參照九十一年度偵字第一一八六三號偵查卷第六頁正
          面），被告在爭產之不滿情緒之下，出於衝動而為失智之舉之合理懷疑，
          益徵被告故意傷害告訴人甲○○之意圖，被告辯稱僅係出於過失者，顯係
          事後卸責之詞，尚難採信。
    （三）綜上所述，被告酒醉駕車及傷害告訴人甲○○之犯行，應堪認定，被告所
          辯，洵屬無據，應顯係事後卸責之詞，尚難採信。本件事證已臻明確，被
          告前開公共危險、傷害犯行，洵堪認定。
二、被告於服用酒類後，明知精神狀況不佳，已不能安全駕駛前開自小客車，猶仍駕
    駛前開自小客車，核其所為，係犯刑法第一百八十五條之三之公共危險罪。又被
    告以倒車方式，碾壓告訴人甲○○，並予拖行約二、三公尺，致使告訴人甲○○
    因而受有胸壁挫傷、足部開放性傷口、膝、小腿及足踝開放性傷口、下腿燒傷、
    水泡、表皮脫落（第二度）、上臂挫傷等傷害，核其所為，係犯刑法第二百七十
    七條第一項之傷害罪。被告所犯前開公共危險罪與傷害罪二者間，犯意個別，行
    為互殊，法益亦異，應予分論併罰。爰審酌被告酒醉駕車，違反交通安全規則，
    至生公共危險之危險，又藉助酒力，駕車衝撞其兄弟之住處，行為具有相當程度
    之潛在危害性，復以倒車拖行方式，致使告訴人甲○○受傷，被告傷害之手段，
    危險程度較諸一般動手傷人者為高，且告訴人甲○○所受傷勢非輕，被告於犯罪
    後，由飾詞狡辯，不知悔悟，更未能積極與告訴人甲○○和解，尋求諒解，犯後
    態度不佳等一切情狀，分別量處如主文所示之刑，並合併定其應執行之刑，及均
    諭知易科罰金之折算標準。
據上論斷，應依刑事訴訟法第二百九十九條第一項前段，刑法第一百八十五條之三、
第二百七十七條第一項、第五十一條第五款、第四十一條第一項前段、第二項，罰金
罰鍰提高標準條例第一條前段、第二條，判決如主文。
中      華      民      國      九十一    年    十二    月    二十四    日
                                臺灣臺中地方法院刑事第六庭
                                        法  官  巫淑芳
右正本證明與原本無異。
如不服本判決，應於送達後十日內向本院提出上訴狀 （須附繕本） ，上訴於台灣高等
法院台中分院。
                                        書記官
中      華      民      國      九十一    年    十二    月    二十五    日
附錄論罪科刑法條：
刑法第一百八十五條之三：
服用毒品、麻醉藥品、酒類或其他相類之物，不能安全駕駛動力交通工具
而駕駛者，處一年以下有期徒刑、拘役或三萬元以下罰金。
刑法第二百七十七條：
傷害人之身體或健康者，處三年以下有期徒刑、拘役或一千元以下罰金。
犯前項之罪因而致人於死者，處無期徒刑或七年以上有期徒刑；致重傷者
，處三年以上十年以下有期徒刑。
